臺灣板橋地方法院民事裁定　　　　　　　　96年度抗字第56號
抗　告　人　甲○○
上列抗告人因與相對人廉泰實業股份有限公司間聲請選任臨時管
理人事件，對於中華民國96年1 月15日本院95年度法字第39號裁
定提起抗告，本院裁定如下：
    主  文
抗告駁回。
抗告程序費用新臺幣壹仟元由抗告人負擔。
    理  由
一、本件抗告意旨略以：抗告人因持有廉泰實業股份有限公司（
    下稱：廉泰公司）股份數量較多，而經安排為該公司監察人
    一職，然其雖任監察人，惟從未參與公司任何決策事宜，且
    其自民國92 年8月起即前往美國攻讀博士學位，長期居住美
    國，並未參與公司經營，其前亦曾多次通知公司撤換其監察
    人一職，並忍痛放棄之前巨額投資，惟均不獲置理，嗣其即
    囑其母依商業司程序辦理辭去監事一職，原審並未調查，即
    以抗告人為臨時管理人，並非允洽等語。
二、按董事會不為或不能行使職權，致公司有受損害之虞時，法
    院因利害關係人或檢察官之聲請，得選任一人以上之臨時管
    理人，代行董事長及董事會之職權，公司法第208 條之1 第
    1 項前段定有明文。又聲請選任臨時管理人，應以書面表明
    董事會不為或不能行使職權，致公司有受損害之虞之事由，
    並釋明之，修正後非訟事件法第183 條第2 項規定甚明。公
    司有無選任臨時管理人之必要，自應視其是否有急迫需董事
    親自處理之具體事項，或因董事全部不能行使職權，致公司
    有受損害之虞。至於此等事項，僅須聲請人釋明即可。
三、經查，本件聲請人鄒玉玫、林紋慧、黃彙勛以其等與廉泰公
    司間有給付工資、資遣費之訴訟事件，而因該公司之原董事
    長即其法定代理人倪鴻德業經本院以95年度訴字第1319號民
    事判決確定倪鴻德與廉泰公司之董事委任關係不存在，而廉
    泰公司亦無其他董事，則廉泰公司確有董事會不能行使職權
    之情形，聲請人為此請求選任相對人公司臨時管理人等語，
    並據提出廉泰公司變更登記表、起訴狀及開庭通知等件為證
    ，則查，本件相對人廉泰公司於原任董事長倪鴻德經本院以
    95年度訴字第1319號民事判決倪鴻德與廉泰公司之董事委任
    關係不存在確定後，該公司已無董事，可見廉泰公司因原任
    董事長倪鴻德與公司間之委任關係不存在，而處於並無法定
    代理人之情況，本院審酌前揭情事，認為有為廉泰限公司選
    任臨時管理人之必要，則原裁定依前開規定准許相對人之聲
    請，即無違誤。
四、再查，抗告人為廉泰公司之監察人，又其所代表法人即名誼
    投資股份有限公司（下稱：名誼公司）持有廉泰公司之股份
    3,600,000 股，為該公司之第1 大股東，抗告人又為名誼公
    司董事長，此有抗告人所提之廉泰公司變更登記表影本與公
    司及分公司基本資料查詢表各1 份在卷足參，雖抗告人稱已
    囑其母依商業司程序辦理辭去監事一職，然其既仍現任職該
    公司之監察人，而該公司亦已無其他董事，故本院認為如為
    廉泰公司選任臨時管理人，自應以本件抗告人為最適當之人
    選，原裁定准許相對人之聲請，並選任抗告人為廉泰公司之
    臨時管理人，核屬適當，並無不合。抗告意旨指摘原裁定不
    當，求予廢棄，為無理由，應予駁回。
五、結論：本件抗告為無理由，依非訟事件法第44條第1 項、第
    46條 、第21條第2項、第24條第1項，民事訴訟法第495條之
    1第1項、第449條第1項、第2項，裁定如主文。
中　　華　　民　　國　　96　　年　　3 　　月　　30　　日
                 民事第三庭　審判長法　官　朱耀平
                                   法　官　劉以全
                                   法　官　邱靜琪
正本係照原本作成。如不服本裁定，僅得於收受本裁定正本送達
後10日內，以適用法規顯有錯誤為理由，向本院提出再抗告狀
，（須附繕本一份及繳納再抗告裁判費新台幣1,000元），經本
院許可後紿可再抗告。
中　　華　　民　　國　　96　　年　　3 　　月　　30　　日
                                   書記官　白俊傑
